臺灣新北地方法院三重簡易庭小額民事判決
111年度重小字第3189號
原      告  江宏志  
訴訟代理人  江政賢  
被      告  黃柏翰  
訴訟代理人  游稔翔  
上列當事人間請求侵權行為損害賠償事件，本院於民國111年10
月27日言詞辯論終結，判決如下：
　　主　    文
一、被告應給付原告新臺幣（下同）3,515元，及自民國111年8
    月13日起至清償日止，按年息5％計算之利息。
二、原告其餘之訴駁回。
三、訴訟費用1,000元由被告負擔115元，餘由原告負擔。
四、本判決原告勝訴部分得假執行。
    事實及理由
一、原告主張：
  ㈠緣被告甲○○於民國109年7月29日騎乘車號000-000號機車，行
    經新北市三重區中山橋機車道（往三重方向）處，未注意車
    前狀況，撞擊原告騎乘車號000-000號機車（下稱系爭車輛
    ），致系爭車輛受損，經維修估價，需3,250元之維修費用
    ，並使原告受有支出本件事故鑑定費用3,000元、薪資及全
    勤獎金12,400元及精神慰撫金12,000元等損失，爰依侵權行
    為損害賠償之法律關係，向被告請求給付。
　㈡聲明：被告應給付原告30,650元，及自起訴狀繕本送達翌日
    起至清償日止，按年息5％計算之利息。
二、被告則以：
　㈠車輛鑑定規費為原告提出供判定車禍肇事責任，此金額不應
    由被告支付。系爭車輛之損害應折舊計算。另原告未提供診
    斷證明書證明其所受傷勢為何，工作損失、慰撫金等亦不同
    意，且機車維修部分無相關照片佐證。庭呈系爭車輛照片並
    無車牌，從照片無法辨別是否為事發車輛。另原告並無修復
    行為，無相關費用收據，並主張折舊。
　㈡聲明：請求駁回原告之訴。　　　
三、本院之判斷：
　㈠原告主張上開車禍事故之事實，業據其提出臺灣新北地方檢
    察署檢察官110年度偵字第14514號不起訴處分書、新北市政
    府交通事件自行收納款項統一收據、估價單、工作證明書、
    109年度及110年度綜合所得稅各類所得資料清單、請假證明
    書、新北市政府車輛行車事故鑑定會新北車鑑字第0000000
    號鑑定意見書、新北市政府警察局道路交通事故初步分析研
    判表等件在卷可佐（本院卷第21至59頁），經本院依職權向
    新北市政府警察局三重分局調取之系爭事故調查卷宗核閱屬
    實，被告並不爭執肇事責任，僅爭執賠償金額。
　㈡茲就原告請求之金額及項目審酌如下：
　⒈系爭車輛維修費用：
　⑴本件被告雖以原告機車僅估價尚未實際修繕，惟該估價單係
    經車行確認為將來進行修繕所需支出費用，且該估價單所載
    項目，客觀上與本件事故原告機車倒地所可能受到車損部位
    相當，又車禍發生後，其車輛貶損結果已屬存在，不因是否
    已為實際修復而有所影響，被告辯稱系爭車輛僅估價而未實
    際修復，無法證明其實際支出之修復費用云云，洵無足採。
  ⑵據原告所提之估價單（本院卷第31頁），其修復費用為5,150
    元（起訴狀僅請求3,250元），並未區分零件、工資，應認
    全屬零件費用，而應予折計算折舊，依行政院所頒固定資產
    耐用年數表及固定資產折舊率表之規定，機械腳踏車耐用年
    數為3年，依定率遞減法每年應折舊千分之536，惟折舊累積
    額總合不得超過該資產成本原額之十分之九，且參酌營利事
    業所得稅查核準則第95條第6項規定「固定資產提列折舊採
    用平均法或定率遞減法者，以1年為計算單位，其使用期間
    未滿1年者，按實際使用之月數相當於全年之比例計算之，
    不滿1月者，以1月計」而為計算。茲查，系爭車輛係於95年
    7月15日出廠使用（補充資料表僅記載出廠年月，未載明出
    廠日，依法推定為該月15日），有公路監理系統查詢資料及
    庭呈行車執照附卷可稽，算至本件事故發生時之109年7月29
    日，系爭車輛使用已逾耐用年數，是原告就零件部分，所得
    請求被告賠償之範圍，扣除折舊之後，應以515元為限（折
    舊累積額總合不得超過該資產成本原額之十分之九），逾此
    範圍之請求，則屬無據，應予駁回。　
　⒉車輛行車事故鑑定規費：
　　按當事人為伸張權利所必要支出之費用，如可認為係因他造
    侵權行為所受之損害，即加害行為與損害賠償範圍間有相當
    因果關係者，均非不得向他造請求賠償（最高法院99年度台
    上字第224 號判決意旨可供參照）。原告主張為釐清系爭事
    故之責任歸屬而支出鑑定費用3,000元，有車輛行車事故鑑
    定規費收據在卷可佐（本院卷第29頁），原告此部分支出係
    用以證明其所受之損害致因被告過失行為所致，性質上核屬
    原告因系爭車禍事故所受損害，且為伸張權利所必要支出之
    費用，依上開說明，原告此部分之請求，亦屬有據。
　⒊工作損失及全勤獎金：
　　原告主張因處理系爭交通事故後續之求償事宜而需請假，損
    失薪資及全勤獎金分別為4,400元、8,000元，合計12,400元
    等語。然而，原告因民刑事案件開庭而請假，實屬保護個人
    權利之行為，係為解決紛爭及維護法律權利所必要，而屬國
    民生活上應各自承擔之風險，與被告之侵權行為間難認有相
    當因果關係，是原告此部分請求，不應准許。　　
　⒋精神慰撫金：
　　原告雖主張其因本件車禍事故，精神上遭受極大痛苦，依照
    民法第184條及第195條規定，應得請求被告賠償精神慰撫金
    12,000元云云。然而，原告於本件審理中並未提出任何因系
    爭車禍事故受有傷害之診斷證明書，是其尚未舉證受有身體
    上之傷害（本院卷第122頁），自難遽認被告有何侵害原告
    人格法益之侵權行為。又原告僅當庭提出其於111年10月20
    日因焦慮症而赴輔大醫院就診之診斷證明書（本院卷第127
    頁），然衡以本件事故係109年7月間發生，時間上相距甚久
    ，實難遽認前揭診斷證明書所載病症，與本件車禍事故間有
    何相當因果關係。故原告請求被告賠償慰撫金，難認有據，
    無從准許。
　⒌從而，原告因系爭事故所受損害合計為3,515元（計算式：51
    5元＋3,000元＝3,515元），其餘請求，難認有據，應予駁回
    。
四、綜上所述，原告依侵權行為之法律關係，請求被告給付3,51
    5元，及自起訴狀繕本送達被告翌日即111年8月13日（本院
    卷第89頁）至清償日止，按年息5％計算之利息，為有理由，
    應予准許。逾此部分請求，則屬無據，爰予駁回。
五、本件係就民事訴訟法第436條之8適用小額訴訟程序所為被告
    敗訴之判決，依同法第436條之20規定，由本院依職權宣告
    假執行。
六、訴訟費用負擔之依據：民事訴訟法第79條、第436條之19第1
    項規定，確定訴訟費用之負擔如主文第3項所示。
中　　華　　民　　國　　111 　年　　11　　月　　17　　日
　　　　　　　　　三重簡易庭  法  官  王凱俐
以上為正本係照原本作成。
對於本件判決如有不服，應於收受送達後20日內向本院提出上訴
書狀，上訴於本院合議庭，並按他造當事人之人數附具繕本。當
事人之上訴，非以判決違背法令為理由不得為之，上訴狀應記載
上訴理由，表明下列各款事項：
（一）原判決所違背之法令及其具體內容。
（二）依訴訟資料可認為原判決有違背法令之具體事實。
如未於上訴後20日內補提合法上訴理由書，法院得逕以裁定駁回
上訴。
中　　華　　民　　國　　111 　年　　11　　月　　17　　日
                          　　書記官  李采錡